【裁判字號】    99,交聲,2418
【裁判日期】    990831
【裁判案由】    交管條例聲異
【裁判全文】
臺灣板橋地方法院交通事件裁定        99年度交聲字第2418號
原處分機關  臺北市交通事件裁決所
異  議  人
即受處分人  甲○○
上列異議人即受處分人因違反道路交通管理處罰條例事件，對於
臺北市交通事件裁決所中華民國99年7 月29日所為之處分（原處
分案號：北市裁罰字第裁22-C00000000號），聲明異議，本院裁
定如下：
    主  文
異議駁回。
    理  由
一、原處分意旨略以：異議人即受處分人甲○○於民國99年6 月
    22日19時40分許，駕駛車號906-LG號營業小客車，行經臺北
    縣板橋市縣○○道○ 段、三民路之交岔路口時，有「駕車行
    經有燈光號誌管制之交岔路口闖紅燈」之違規行為，經臺北
    縣政府警察局交通警察大隊海山分隊警員當場攔停，並填製
    臺北縣警察局北縣警交大字第C00000000 號舉發違反道路交
    通管理事件通知單（下稱舉發通知單）舉發，再經原處分機
    關於99年7 月29日以北市裁罰字第裁22-C00000000號違反道
    路交通管理事件裁決書，依道路交通管理處罰條例第53條第
    1 項之規定，裁處罰鍰新臺幣（下同）2,700 元，並依同條
    例第63條第1 項第3 款（原裁決書漏載第3 款）之規定，記
    違規點數3 點。
二、異議意旨略以：伊係在綠燈時通過路口，並未闖紅燈，為此
    聲明異議，請求撤銷原處分云云。
三、按汽車駕駛人，行經有燈光號誌管制之交岔路口闖紅燈者，
    處新臺幣1,800 元以上5,400 元以下罰鍰；又汽車駕駛人駕
    駛汽車違反道路交通管理處罰條例第53條規定者，除應依該
    條所規定之罰鍰處罰外，並記違規點數3 點，道路交通管理
    處罰條例第3 條第8 款、第53條第1 項、第63條第1 項第3
    款分別定有明文。
四、經查：本件舉發路口即臺北縣板橋市縣○○道與三民路之交
    岔路口，設置有燈光號誌管制之情，為異議人所不爭執，並
    經證人即舉發警員林述友於本院訊問時證述明確（見本院99
    年8 月26日訊問筆錄第2 頁），堪信屬實。再異議人於前揭
    時、地，駕駛車號906-LG號營業小客車違規闖紅燈之情，業
    據證人林述友於本院訊問時具結證稱：當天是警員陳國龍開
    巡邏車，我坐在副駕駛座，我們沿縣民大道行駛，行經雙十
    路口的時候，發現前方駕駛的計程車，到了雙十路口的時候
    ，雙十路口是禁止左轉的，所以當時雙十路口雖然是綠燈，
    還是不能左轉，應該要到前面的迴轉道去迴轉，但是這輛計
    程車就在雙十路口就違規左轉，左轉之後，又在縣民大道及
    三民路口闖紅燈。……（問：所以裁決書所指的在交岔路口
    闖紅燈的違規行為，是指異議人所駕駛的計程車在行經縣民
    大道與三民路的路口闖紅燈直行的行為嗎？）是的等語（見
    本院99年8 月26日訊問筆錄第2 頁），而證人林述友係於執
    行勤務當中，偶然發現本件違規事實，衡情應無設詞攀誣，
    或虛構違規事實以陷害異議人之可能。況警員執行公務時，
    本身即受有行政懲處責任之監督，且其到庭具結作證，更係
    以刑事責任擔保其證言之真實性，故證人前開證述內容，以
    及其所記錄舉發之本件違規事實，應無不可採信之處，且證
    人林述友亦明確證稱：：我們看到異議人先違規左轉再闖紅
    燈直行之後，就加速追上去，把異議人攔停，就告訴異議人
    違規行為，並且開單告發。（問：視線有無被阻礙？）沒有
    ，我確定有看到紅綠燈的號誌，而且在三民路的路口的確是
    紅燈，異議人是在紅燈的狀況下直行通過路口等語（見本院
    99年8 月26日訊問筆錄第2 頁），足徵證人施富國確有親眼
    目擊異議人駕駛前開營業小客車，違規闖紅燈之行為，自無
    錯認誤判之虞。是異議人空言辯稱：係於綠燈時通過路口，
    並未闖紅燈云云，無非事後卸責之詞，難以採信。
五、綜上所述，本件異議人確有於前揭時、地，有「駕車行經有
    燈光號誌管制之交岔路口闖紅燈」之違規行為，事證明確。
    從而，原處分機關依道路交通管理處罰條例第53條第1 項之
    規定，裁處罰鍰2,700 元，並依同條例第63條第1 項第3 款
    之規定，記違規點數3 點，其認事用法均無違誤，裁罰亦無
    不當，本件異議為無理由，應予駁回。
據上論斷，應依道路交通管理處罰條例第87條第2 項，道路交通
案件處理辦法第19條，裁定如主文。
中    華    民    國    99    年    8     月    31    日
                  交通法庭    法  官  鄧雅心
以上正本證明與原本無異。
如不服本裁定，應於送達後5 日內，向本院提出抗告狀。
                              書記官  王小芬
中    華    民    國    99    年    8     月    31    日

司法院資訊處製作；財團法人民間司法改革基金會備份。
